# 支付的劳动保护费应该放在现金流量表什么科目

提问人：faith_qian 时间：2013-02-21 14:43:14
支付的劳动保护费应该放在现金流量表什么科目 是支付给职工以及为职工支付的现金，还是支付其他与经营活动有关的现金谢谢大家

回答人：chenyiwei
劳动保护费不属于职工劳动报酬的组成部分，因此不属于“支付给职工以及为职工支付的现金”，而是“支付的其他与经营活动有关的现金”。对于采购劳保用品等有实物的部分，也可计入“购买商品、接受劳务支付的现金”。

提问人：ydameng 时间：2017-01-05 17:09:27
请教陈老师，劳保费是否能同理为，为职工安排的岗前培训而发生的费用，全部是保障员工的正常生产所发生的费用，系为职工支付的，是否应该在为职工支付的现金里面核算？谢谢。

回答人：chenyiwei
职工的上岗培训费也不是职工薪酬的核算范围。

提问人：ydameng 时间：2017-01-05 21:29:49
谢谢陈老师，例如劳保费和工会经费的支出，不属于为职工支付的现金；为什么要在应付职工薪酬核算？ 应付职工薪酬的核算内容不应该全部是为职工支付的现金吗？

回答人：chenyiwei
劳保费不通过应付职工薪酬核算；工会经费属于应付职工薪酬的核算内容。